【裁判字號】    92,上易,146
【裁判日期】    920225
【裁判案由】    竊盜
【裁判全文】
臺灣高等法院臺中分院刑事判決                    九十二年度上易字第一四六號
    上  訴  人
    即  被  告  乙○○  男  三.
右上訴人因竊盜案件，不服臺灣台中地方法院九十一年度易字第二四四○號中華民國
九十一年十一月二十九日第一審判決（起訴案號：臺灣台中地方法院檢察署九十一年
度偵字第一六三二一號），提起上訴，本院判決如左：
    主      文
上訴駁回。
    事      實
一、乙○○前曾於民國 (下同 )七十八年間因懲治盜匪條例案件，經法院判處有期徒
    刑八年確定，於八十七年十月二十日縮刑期滿執行完畢，猶不知悔改，復基於意
    圖為自己不法所有之概括犯意，先於九十一年六月九日十五時十分，在臺中縣后
    里鄉○里村○○路三十巷六十三號友人丙○○住處客廳內，趁丙○○上洗手間之
    際，徒手竊取丙○○所有置於客廳桌上之諾基亞牌八三一○型藍色行動電話乙支
    （含0000000000號ＳＩＭ卡一張，價值約新臺幣一萬元），得手後隨
    即離去，嗣經丙○○由住處錄影監視器發現上情而報警究辦始獲悉上情，
二、案經丙○○訴由臺中縣警察局大甲分局報請臺灣臺中地方法院檢察署檢察官偵查
    起訴。
    理      由
一、訊據被告乙○○矢口否認犯右開罪行，辯稱：伊係向丙○○借用系爭行動電話，
    丙○○來電時伊騎機車，後來手機掉在地上摔壞了云云，惟查右開犯罪事實迭據
    被害人丙○○於警訊、偵查及原審中證述綦詳，並有錄影翻拍照片在卷可稽，酌
    以被告與被害人熟識，苟被告有向被害人借用，被害人豈會提出告訴，況被告於
    偵查中坦承：自九十一年六月九日拿走手機後迄同年八月二十九日偵訊時未與被
    害人聯絡，另被告於原審供稱：自己有ＳＩＭ卡，僅欲向被害人借用手機與朋友
    連絡，則何以會將被害人之ＳＩＭ卡一同取走，且迄未返還系爭行動電話，堪認
    被告所辯，顯係脫卸之詞，不足採信，本件事證已臻明確，被告犯行應堪認定。
二、核被告乙○○所為係犯刑法第三百二十條第一項之竊盜罪。又被告前曾於七十八
    年間犯懲治盜匪條例案件，經法院判處有期徒刑八年確定，於八十七年十月二十
    日縮刑期滿執行完畢，有臺灣高等法院被告全國前案紀錄表一份在卷可按，五年
    以內再犯本件有期徒刑以上之罪，為累犯，依刑法第四十七條之規定加重其刑。
    原審審酌被告素行不佳及犯罪之動機、目的、手段、犯罪所得、所生危害暨犯罪
    後之態度等一切情狀，依刑法第三百二十條第一項、第四十七條，量處有期徒刑
    六月，並依刑法第四十一條第一項前段、罰金罰鍰提高標準條例第一條前段、第
    二條，諭知易科罰金之折算標準，核其認事、用法、量刑均無不當，上訴人即被
    告上訴否認犯罪，核無理由，應予駁回。
三、被告經合法傳喚，無正當理由不到庭，爰不待其陳述逕行判決。
四、臺灣臺中地方法院檢察署移送併辦意旨略以（九十二年度偵字第一六一五、一九
    ○八號）：被告乙○○又於九十一年十一月二十八日下午五時三十分許，進入台
    中縣后里鄉○○○村○○路一○○巷十號竊取鄭先良所有之皮包一個 (內有信用
    卡四張、金融卡二張、存摺三本、身分證二張、駕照二張、現金一萬一千六百元
    、公司大小章等物 )，再於九十一年十二月三日下午二時許，趁羅美虹接小孩不
    在家，門未鎖之機會，徒手開啟羅美虹坐落台中縣后里鄉○○路三一一巷二號住
    處之大門進入，竊取羅美虹所有之易立信Ｔ型手機一支 (約值二千元 )，得手
    後欲離去時為羅美虹發覺，乙○○旋騎腳踏車逃逸，並於同日下午五時許持該行
    動電話至興華當鋪典當新台幣五百元花用，因認被告另犯有刑法第三百二十條第
    一項之竊盜罪嫌云云。經查上開二件竊盜案距本案已達五個多月，顯係被告嗣後
    另行起意為之，本院且查無證據足認被告係基於概括犯意為之，與右開判罪部分
    既無連續犯之裁判上一罪關係，本院自無從併審，應退回由檢察官另行依法偵辦
    ，併此敘明。
五、據上論斷，應依刑事訴訟法第三百六十八條、第三百七十一條，判決如主文。
本案經檢察官甲○○到庭執行職務。
中      華      民      國      九十二     年     二      月   二十五   日
                                臺灣高等法院臺中分院刑事第九庭
                                      審判長法  官  陳  筱  珮
                                            法  官  吳  重  政
                                            法  官  康  應  龍
右正本證明與原本無異。
不得上訴。
                                            書記官  黃  薰  慧
中      華      民      國      九十二     年     二      月   二十六   日
                                                                        Ｒ


司法院資訊處製作；財團法人民間司法改革基金會備份。
